【裁判字號】    99,易,708
【裁判日期】    990630
【裁判案由】    違反毒品危害防制條例
【裁判全文】
臺灣臺南地方法院刑事判決               99年度易字第708號
公  訴  人  臺灣臺南地方法院檢察署檢察官
被      告  乙○○
上列被告因違反毒品危害防制條例案件，經檢察官提起公訴（九
十九年度毒偵字第七四六號），因被告於準備程序中，就被訴犯
罪事實為有罪之陳述，經本院裁定改依簡式審判程序審理，茲判
決如下：
    主  文
乙○○施用第二級毒品，處有期徒刑月，如易科罰金，以新臺
幣壹仟元折算壹日。
    事實及理由
一、本件犯罪事實及證據，除犯罪事實部分，就被告乙○○施用
    毒品之地點應更正為「臺南縣永康市○○○路之吉村飯店某
    房間內」，證據部分應補充「臺灣高等法院被告前案紀錄表
    一份」外，餘均引用檢察官起訴書所載（如附件）。
二、按本件被告乙○○所犯係死刑、無期徒刑、最輕本刑為三年
    以上有期徒刑以外之罪，其於本院訊問時就前揭被訴事實為
    有罪之陳述，經本院告知簡式審判程序之旨，並聽取其與公
    訴人之意見後，本院認無不得或不宜改依簡式審判程序進行
    之處，爰依刑事訴訟法第二百七十三條之一第一項、第二百
    八十四條之一，裁定進行簡式審判程序，並不受刑事訴訟法
    第一百五十九條第一項證據能力規定之限制，合先敘明。
三、按甲基安非他命為毒品危害防制條例第二條第二項第二款所
    規定之第二級毒品。是核被告所為，係犯毒品危害防制條例
    第十條第二項之施用第二級毒品罪。其施用前持有毒品甲基
    安非他命之低度行為為施用毒品之高度行為所吸收，不另論
    罪。爰審酌被告前有賭博及竊盜前科，有卷附臺灣高等法院
    被告前案紀錄表一份可按，素行不佳，其於九十九年一月二
    十日因施用毒品案件觀察、勒戒執行完畢釋放後，未及二月
    即再犯本案，顯見被告戒除毒癮之意志不堅，惟施用毒品仍
    屬自戕行為，且其犯後於本院訊問時坦承犯行，態度尚可等
    一切情狀，量處如主文所示之刑，並諭知易科罰金之折算標
    準，以示懲儆。
四、依刑事訴訟法第二百七十三條之一第一項、第二百九十九條
    第一項前段、第三百十條之二、第四百五十四條第二項，毒
    品危害防制條例第十條第二項，刑法第十一條前段、第四十
    一條第一項前段，判決如主文。
五、如不服本判決，應於收受送達後十日內，以書狀向本院提出
    上訴。
本案經檢察官甲○○到庭執行職務。
中    華    民    國    99    年     6    月    30    日
                  刑事第三庭  法  官  劉秀君
以上正本證明與原本無異。
如不服本判決應於收受本判決後10日內向本院提出上訴書狀，並
應敘述具體理由。其未敘述上訴理由者，應於上訴期間屆滿後20
日內向本院補提理由書狀（均須按他造當事人之人數附繕本）「
切勿逕送上級法院」。
                              書記官  曾盈靜
中    華    民    國    99    年    7     月    1     日
附錄法條：
毒品危害防制條例第10條
施用第一級毒品者，處 6 月以上 5 年以下有期徒刑。
施用第二級毒品者，處 3 年以下有期徒刑。
附件：
臺灣臺南地方法院檢察署檢察官起訴書
                                     99年度毒偵字第746號
    被      告  乙○○  男  36歲（民國○○年○月○○日生）
                        住臺南縣永康市○○○街51巷35號8
                        樓之6
                        國民身分證統一編號：Ｚ000000000號
上列被告因違反毒品危害防制條例案件，業經偵查終結，認應提
起公訴，茲敘述犯罪事實及證據並所犯法條如下：
        犯罪事實
一、乙○○前因施用第二級毒品案件，經送觀察、勒戒後，認無
    繼續施用毒品之傾向，於民國99年1月20日執行完畢釋放，
    並由本署檢察官以98年度毒偵緝字第249號為不起訴處分確
    定。詎仍不知悔改，於觀察勒戒執行完畢釋放後5年內，復
    基於施用第二級毒品之犯意，於99年3月4日上午10時52分許
    起回溯96小時內之某時，在不詳處所，施用第二級毒品甲基
    安非他命1次。嗣因乙○○係分局列管之毒品調驗人口，於
    於99年3月4日上午10時52分許，經通知到案，為警採擷其尿
    液送驗結果，呈甲基安非他命陽性反應，始查知上情。
二、案經臺南縣警察局永康分局報告偵辦。
        證據並所犯法條
一、證據清單
┌──┬───────────┬───────────┐
│編號│       證據名稱       │      待證事實        │
├──┼───────────┼───────────┤
│ 一 │被告乙○○於警詢之供述│被告有同意由警採擷其尿│
│    │                      │液送驗，尿液編號：    │
│    │                      │OＺ00000000000，係其親 │
│    │                      │自排尿並封緘之事實。（│
│    │                      │然辯稱：觀察勒戒後沒有│
│    │                      │施用任何毒品云云）    │
├──┼───────────┼───────────┤
│ 二 │應受尿液採驗人尿液檢體│被告於99年3月4日上午10│
│    │採集送驗紀錄表1紙     │時52分許，為警採集尿液│
│    │                      │，尿液編號為OQ00000000│
│    │                      │002號之事實。         │
├──┼───────────┼───────────┤
│ 三 │長榮大學確認報告1紙   │被告之尿液經篩檢及確認│
│    │                      │結果，呈甲基安非他命陽│
│    │                      │性反應之事實。（足認被│
│    │                      │告卻有於採尿前96小時內│
│    │                      │之某時，施用第二級毒品│
│    │                      │甲基安非他命）        │
├──┼───────────┼───────────┤
│ 四 │本署不起訴處分書、刑案│被告於觀察、勒戒執行完│
│    │資料查註紀錄表、全國施│畢釋放後5年內，再犯本 │
│    │用毒品案件紀錄表各1份 │件施用毒品罪。        │
└──┴───────────┴───────────┘
二、核被告所為，係犯毒品危害防制條例第10條第2項之施用第
    二級毒品罪嫌。
三、依刑事訴訟法第251條第1項提起公訴。
    此  致
臺灣臺南地方法院
中    華    民    國    99    年    4     月    28    日
                                檢察官  張  婉  寧
本件證明與原本無異
中    華    民    國    99    年    5     月    12    日
                                書記官  吳  耿  
附錄法條
毒品危害防制條例第10條
施用第一級毒品者，處 6 月以上 5 年以下有期徒刑。
施用第二級毒品者，處 3 年以下有期徒刑。

司法院資訊處製作；財團法人民間司法改革基金會備份。
